# 陈版请入

提问人：dysonle 时间：2017-01-09 12:47:41
企业将未能卖出的价值 50 万产成品拆解，其中 30 万入原材料，剩余 20 万损失应如何入账？

回答人：chenyiwei
首先要考虑对该产成品计提跌价准备？如果计提了跌价准备，则损失首先从跌价准备中转销；如果确实前期不存在减值迹象，本期突发减值损失的，则根据导致其滞销的具体原因，将损失计入管理费用或营业外支出等相关科目处理。

提问人：dysonle 时间：2017-01-10 19:54:09
关于印发《增值税会计处理规定》的通知（财会[2016]22号）后费用里的税金改列税金及附加， 3 年期报告，那2015/2014的税金是否应该跟着修改列报？

回答人：chenyiwei
我理解应追溯调整前期比较数据的列报方式，保证各期列报口径的一致性和可比性。但此问题据说还有些争议。